【裁判字號】    97,重訴,50
【裁判日期】    980519
【裁判案由】    毒品危害防制條例等
【裁判全文】
臺灣桃園地方法院刑事判決              97年度重訴字第50號
公  訴  人  臺灣桃園地方法院檢察署檢察官
被      告  甲○○
選任辯護人  陳世杰律師
上列被告因違反毒品危害防制條例案件，經檢察官提起公訴（96
年度偵字第17447號），本院判決如下：
    主  文
甲○○共同運輸第一級毒品，處有期徒刑拾陸年陸月。褫奪公權
伍年。扣案之海洛因參包（驗餘淨重合計參仟壹佰壹拾柒點陸柒
公克，純度百分之七十二點一六，純質淨重貳仟貳佰肆拾玖點柒
壹公克）、夾鏈袋參只（空包裝總重貳拾陸點玖陸公克）均沒收
銷燬之；扣案之鬆餅粉紙盒參個及背包壹個均沒收。
    事      實
一、甲○○（起訴書誤載為王銘倫，檢察官已當庭更正）綽號「
    小胖」，與丁○○（業經本院另案判處有期徒刑15年確定）
    均明知海洛因係毒品危害防制條例第2 條第2 項第1 款所列
    第一級毒品，不得持有、運輸，且係行政院依懲治走私條例
    第二條第四項授權公告之「管制物品項目及其數額」所列甲
    項第四款之管制進出口物品，不得私運進口臺灣。緣甲○○
    知悉丁○○經濟狀況不佳，且姓名年籍不詳綽號「阿南」(
    下稱阿南）之成年男子欲提供新臺幣（下同）10萬元之代價
    ，委請他人自越南運輸第一級毒品海洛因進口臺灣，甲○○
    竟於民國95年10月17日前之10月中旬，商請丁○○自國外運
    輸海洛因入境，並允諾事成之後，提供10萬元為酬勞，丁○○因經濟困難，需款急用，竟予允諾，二人即與「阿南」、
    在大陸等候年約30幾歲之成年男子四人間，共同基於運輸及
    私運第一級毒品海洛因進口臺灣之犯意聯絡，由「阿南」於
    95年10月16日下午5 時許，將透過張春美訂購之前往澳門地
    區單程機票及零用金4000元交付予王銘倫，再由王銘倫於翌
    （17）日凌晨1 時許，在臺北縣土城市○○路某間海產店內
    ，將上開機票及零用金4000元、至大陸聯絡電話一張交予丁○○。丁○○隨即於同（17）日下午1 時許，搭乘長榮航空
    公司BR817 號班機前往澳門再轉往大陸廣東省珠海市，在珠
    海市停留四天後，再由前揭具有犯意聯絡，姓名年籍不詳，
    年約30幾歲之成年男子安排丁○○搭機一起前往越南，投宿
    於越南胡志明市某飯店。嗣於同年11月1 日凌晨1 時許，該
    30幾歲之成年男子即在前開飯店房間內，將3 包以其所有夾
    鍊袋包裝後，再分別置入為其所有之3 個鬆餅粉紙盒內作為
    掩飾之第一級毒品海洛因（驗餘淨重合計3117.67 公克，純
    度72.16%，純質淨重2249.71 公克，空包裝夾鍊袋總重
    26.96 公克）交予丁○○，囑其攜帶返臺，丁○○隨即將前
    開海洛因藏放在其所有之隨身背包內，於同日上午11時5 分
    自越南胡志明市搭乘中華航空公司CI682 號班機返臺，並於
    同日下午3 時20分左右抵達臺灣桃園國際機場，自越南運輸
    及私運第一級毒品海洛因入境臺灣，嗣於同日下午4 時34分
    許，在桃園機場第一航廈入境海關檢查室，為財政部臺北關
    稅局人員發覺形跡可疑，會同內政部警政署航空警察局人員
    當場查獲，並在丁○○隨身背包內扣得前揭海洛因3 包，及
    其所有供本件私運海洛因犯罪所用之背包1 個、前述30幾歲
    之成年男子所有供本件私運海洛因犯罪所用之夾鏈袋3 只（
    空包裝總重26.96 公克）、鬆餅粉紙盒3 個。嗣因丁○○供
    出甲○○而為警查獲。
二、案經內政部警政署航空警察局移送臺灣桃園地方法院檢察署
    檢察官偵查起訴。
    理      由
壹、有關證據能力部分：
一、按訊問被告，應全程連續錄音；必要時，並應全程連續錄影
    。但有急迫情況且經記明筆錄者，不在此限。筆錄內所載之
    被告陳述與錄音或錄影之內容不符者，除有前項但書情形外
    ，其不符之部分，不得作為證據。刑事訴訟法第100 條之1
    第1 項、第2 項定有明文。是依該規定之反面解釋，苟筆錄
    所記載之被告陳述與錄音內容相符者，自具有證據能力，應
    不待言。本件辯護人主張被告於96年5 月19日、5 月24日警
    詢筆錄之記載內容與其陳述不符，應不得作為證據（98年2
    月23日刑事準備書狀（二）參照），並提出警詢錄音譯文（
    本院97年度審重訴字第7 號卷第47至67頁，下稱警詢錄音譯
    文）為據。因檢察官對辯護人所提出警詢錄音譯文內容不爭
    執，並請求以該譯文作為警詢之補充（98年3 月3 日筆錄）
    ，該譯文自得作為本件警詢筆錄之參考。而辯護人就96年5
    月19日被告警詢筆錄，雖主張漏載被告否認及警員要求大聲
    一些（譯文為大些一點）部分，且筆錄記載「因為『阿南』
    要我找人幫忙走私毒品回台灣，我知道丁○○缺錢，我就在
    95年10月15日開始與丁○○聯繫（指運輸毒品回台灣可以賺
    10萬元），…」部分與實際陳述不符。然依辯護人所提出警
    詢錄音譯文之記載：「警：警方調閱你本人使用0000000000
    行動電話通聯顯示…你分別於第一95年10月15日01時09分37
    秒…，第二95年10月15日01時15分36秒…，…通話內容為何
    ？你是不是在電話用10萬塊新台幣慫恿丁○○從越南走私毒
    品入境，並約定交付出國的班機機票地點？…」、…「警：
    你就是先打電話跟他（丁○○）說，你知道他缺錢嘛！十萬
    塊」、「王（即被告，下同）：對呀」、「警：10萬塊叫他
    帶東西進來」、「王：這不是我叫他去的，那是…」、「警
    ：人叫你，你找他去找伊的嘛」、「王：我叫他們兩個人去
    講拉，因為他只跟我說前面那些而已…」、「警：阿人是你
    找的嘛，你總是閃不掉呀」「王：對呀」、…「王：就是那
    個阿南跟我說，我是大概…」、「警：所以你就是打電話找
    他（丁○○），先找伊就對了」、「王：嘿呀，因為他之前
    有跟我說他缺錢呀」、「警：阿南找你，說要找人帶毒品進
    來，對嘛？」、「王：嗯，要我幫他介紹」、「警：你知道
    丁○○沒有錢就是嘛」、「王：恩，丁○○之前就叫我幫他
    介紹工作…」、「警：所以開始打，全部開始打…，你跟他
    說有錢可以賺，有錢要不要賺」、「王：恩，有錢可以賺，
    看他要不要」、…、「警：10萬塊嘛，對嘛，這…有沒有問
    題？」、「王：沒有」、「警：大概就是這些東西厚，你打
    電話給他，問他這個好康的他要賺嗎？你說丁○○有錢可以
    賺…問丁○○要賺嗎？丁○○…跟你說他願意賺，就是了？
    」、「王：他說非常願意」、「警：非常願意？」、「王：
    嘿呀」、「警：大概就是這厚」、「王：恩」（該譯文第6
    、7 頁），警方詢問被告95年10月15日起之通聯內容，被告
    所述自係針對該問題回答，細繹該譯文內容，被告雖先有否
    認之陳述，但嗣已陳述如前，與筆錄之記載並無明顯不符，
    依上開說明，該筆錄自無因違反上開規定而不得為證據之情
    形。
二、按現行刑事訴訟法關於「鑑定」之規定，除選任自然人充當
    鑑定人外，另設有囑託機關鑑定制度。依同法第一百九十八
    條、第二百零八條之規定，不論鑑定人或鑑定機關、團體，
    固均應由法院、審判長、受命法官或檢察官視具體個案之需
    要而為選任、囑託，並依第二百零六條之規定，提出言詞或
    書面報告，始符合同法第一百五十九條第一項所定得作為證
    據之「法律有規定」之情形。否則所為之鑑定，仍屬傳聞證
    據。然於司法警察機關調查中之案件，為因應實務上或因量
    大、或有急迫之現實需求，例行性當然有鑑定之必要者，例
    如毒品之種類與成分、尿液之毒品反應等鑑定，基於檢察一
    體原則，得由該管檢察長對於轄區內之案件，以事前概括選
    任鑑定人或囑託鑑定機關、團體之方式，俾便轄區內之司法
    警察官、司法警察對於調查中之此類案件，得即時送請先前
    已選任之鑑定人或囑託之鑑定機關、團體實施鑑定，以求時
    效（法務部九十二年九月一日法檢字第○九二○○三五○八
    三號函參照，刊載於法務部公報第三一二期）。此種由檢察
    機關概括選任鑑定人或概括囑託鑑定機關、團體，再轉知司
    法警察官、司法警察於調查犯罪時參考辦理之作為，法無明
    文禁止，係為因應現行刑事訴訟法增訂傳聞法則及其例外規
    定之實務運作而為。此種由司法警察官、司法警察依檢察官
    所概括選任之鑑定人或囑託鑑定機關、團體所為之鑑定結果
    ，與檢察官選任或囑託為鑑定者，性質上並無差異，同具有
    證據能力（最高法院九十六年度臺上字第二八六０號判決參
    照）。本案查獲毒品，經內政部警政署航空警察局依前開作
    業流程，送請法務部調查局鑑定，該局出具之95年11月27日
    調科壹字第09523040570 號鑑定書1 紙，揆諸前揭說明，自
    屬「法律規定」得為證據者，應有證據能力。
三、除顯有不可信之情況外，公務員職務上製作之紀錄文書、證
    明文書；從事業務之人於業務上或通常業務過程所須製作之
    紀錄文書、證明文書，亦得為證據，刑事訴訟法第一百五十
    九條之四第1 款、第2 款定有明文，本院95年度重訴字第
    121 號卷內之丁○○旅客入出境紀錄查詢、丁○○護照影本
    、台北關稅局扣押貨物收據及搜索筆錄、丁○○被查獲照片
    11張、初步鑑驗報告單、臺灣桃園地方法院檢察署扣押物品
    清單、臺灣桃園地方法院檢察署96執他字第2397號丁○○違
    反毒品危害防制條例案件執行卷，均為內政部警政署航空警
    察局及海關人員等職務上所製作之文書；卷內長榮航空公司
    電腦訂位紀錄、檢察官所提出，被告使用之0000000000號行
    動電話通聯帳單，均為從事業務之人於業務上或通常業務過
    程所須製作之紀錄文書、證明文書，並無非法取證或顯有不
    可信之情況而無證據能力之情形，依刑事訴法第一百五十八
    條之四反面解釋，均有證據能力。
四、被告以外之人於審判外之陳述，雖不符前四條之規定，而經
    當事人於審判程序同意作為證據，法院審酌該言詞陳述或書
    面陳述作成時之情況，認為適當者，亦得為證據。當事人、
    代理人或辯護人於法院調查證據時，知有第一百五十九條第
    一項不得為證據之情形，而未於言詞辯論終結前聲明異議者
    ，視為有前項之同意。刑事訴訟法第一百五十九條之五亦有
    規定。本件張春美之陳述、手寫訂購機票紀錄均為被告以外
    之人於審判外之陳述，雖不符合刑事訴訟法第一百五十九條
    之一至之四傳聞法則例外具有證據能力之規定，但被告及其
    辯護人均未於言詞辯論終結前聲明異議，經本院審酌該陳述
    及書面作成時之情況，認為以之為證據應屬適當，自具有證
    據能力。
五、卷內現場查扣之上開毒品3 包、夾鏈袋3 只、鬆餅粉紙盒3
    個、背包1 個，並無證據證明係公務員違背法定程序所取得
    ，且檢察官、被告及其辯護人於本院準備程序均不爭執其證
    據能力，於本院言詞辯論終結前亦未聲明異議，復經本院於
    審判期日依法調查，與待證事實具有關聯性，認為以之作為
    證據為適當，自均具有證據能力。
貳、有關認定犯罪事實部分：
一、訊據被告甲○○坦承其綽號為小胖，惟矢口否認有上開犯行
    ，辯稱伊未交付機票等物品予丁○○，亦不知丁○○受僱阿
    南之工作內容及情形云云。其辯護人則以下旨為被告辯護：
    (一)被告係因丁○○表示失業，希望被告代為介紹工作，始對
    外向友人詢問，某日一男子來電詢問，被告即告知丁○○電
    話，請其自行與丁○○聯絡。數日後丁○○宴請被告，並感
    謝被告助其找到工作，另說明係在「阿南」處工作，但並未
    進一步說明其工作內容，因此被告始終不知丁○○為何人工
    作，亦不知其工作內容及「阿南」為何人。又隔數日，丁○○電請被告代其至海山高工附近拿取薪水，被告允諾前往，
    即有人來與被告接洽，詢明被告為小胖後，並交付金錢及一
    張紙予被告，另自被告處取走丁○○之照片，被告嗣將該物
    品交予丁○○，當時丁○○表示翌日要出國，遂與被告一起
    飲酒同樂，惟翌日已不見丁○○夫妻蹤影。事後丁○○妻曾
    向被告提及丁○○人在大陸，並於丁○○回國日，丁○○妻
    與被告見面，欲等候丁○○，惟因久候未見，被告先行離去
    ，再幾日，丁○○妻始告知丁○○因涉及毒品案件被抓，至
    此被告始知丁○○為他人攜帶毒品入境。(二)被告雖曾於打牌
    時見一綽號「阿南」者，但不知僱用丁○○之「阿南」為何
    人，二位「阿南」是否同一，警方雖曾提供數張照片予被告
    指認，但被告均未曾見過照片中之人，可見被告確實不認識
    丁○○之僱主「阿南」，亦不知丁○○參與運毐之事。(三)丁○○於警詢、偵查稱與被告認識一、二年，甚至表示不知被
    告真實姓名。實則彼此相識已六、七年，可知丁○○刻意隱
    瞞與被告早已相識，進而否認被告先前多次為其介紹工作之
    事實，且關於報酬部分先後所述不一，丁○○既稱當時經濟
    窘困，相關金額對其自甚為重要，豈有記憶不清之可能，顯
    見應係信口胡謅。丁○○稱其出國前被告均撥打0000000000
    號電話與其聯絡，但依卷內通聯紀錄，並無相關紀錄存在；
    丁○○又稱出國前曾交換手機，亦即由其改持0000000000號
    之手機，若真係如此，丁○○於95年11月1 日即遭逮捕，被
    告又如何能於同日利用0000000000號手機與0000000000號手
    機通聯？足見丁○○證言旨在脫卸自己責任，具有不可信之
    情況；證人乙○○與丁○○具有事實上夫妻關係，且育一女
    ，與被告具有利害關係，但其於警詢稱僅認識被告二、三個
    月，但見面近20次等語。但被告與乙○○並非家人、同事、
    鄰居或男女朋友，如此頻繁見面不合常理。況本件為毒品案
    ，乙○○卻無端提出被告於舞廳攜槍之事，警方要其詳述槍
    枝樣態卻又無法說清，其證言顯係為醜化被告以讓丁○○得
    以減輕刑責。再依乙○○與丁○○所述，渠等當時經濟狀況
    欠佳生活窮困，乙○○又十分耽心丁○○之情況，何以乙○○在丁○○被捕後猶至夜店狂歡並看見被告持槍？俱見所言
    非真。又法院若認定丁○○係受被告教唆，當然對丁○○有
    利，因此其與被告顯然有利害衝突關係，其證言實不可採信
    。(四)被告於警詢並未承認唆使或介紹丁○○為「阿南」運輸
    海洛因入境，而係自始至終均否認犯罪，但筆錄內容漏未記
    載。關於丁○○運輸毒品代價10萬元部分，被告自始不知情
    ，是警方根據丁○○之供述所為之誘導而產生，被告並未為
    如此陳述。被告於警詢筆錄完成後因急於返家，加上警方表
    示筆錄內容對被告有利，被告未予詳看，但被告確無介紹丁○○運輸毒品之陳述，筆錄之記載並不相符，依刑事訴訟法
    第100 條之1 第2 項應無證據能力。並請求勘驗被告之警詢
    錄音帶內容。
二、惟查：
(一)、丁○○如何於上揭時地運輸及私運管制扣案之第一級毒品海
    洛因入境臺灣並經查獲之犯罪事實，業據丁○○於本院證述
    無訛，並有丁○○旅客入出境紀錄查詢、丁○○護照影本、
    台北關稅局扣押貨物收據及搜索筆錄、丁○○被查獲照片11
    張、初步鑑驗報告單、臺灣桃園地方法院檢察署扣押物品清
    單等附於丁○○違反毒品危害防制條例乙案（即本院95年度
    重訴字第121 號）偵查卷，及上開毒品3 包、夾鏈袋3 只、
    鬆餅粉紙盒3 個、背包1 個扣於該案可稽。該訂購機票情形
    ，並經張春美陳述在卷，另有長榮航空公司電腦訂位紀錄、
    張春美手寫訂購機票紀錄影本附卷可憑。上開扣案毒品3 包
    經送鑑定結果，確含有第一級毒品海洛因成分，驗餘淨重合
    計3117.67 公克，純度72.16%，純質淨重2249.71 公克，空
    包裝夾鍊袋總重26.96 公克，亦有法務部調查局95年11月27
    日調科壹字第09523040570 號鑑定書1 紙存卷可參。丁○○
    並因該運輸及私運海洛因入境犯行，經本院於96年3 月20日
    以95年度重訴字第121 號判處有期徒刑15年，丁○○上訴後
    又撤回上訴因而確定，扣案之海洛因3 包（含夾鏈袋3 只）
    ，均已執行沒收銷燬，背包1 個、鬆餅粉紙盒3 個亦已執行
    沒收，並經本院調閱該案及臺灣桃園地方法院檢察署96執他
    字第2397號丁○○違反毒品危害防制條例案件執行卷屬實，
    另有該案判決1 份可參。丁○○委有於上開時地運輸及私運
    海洛因入境之事實，應可認定。
(二)、本件丁○○係因經濟困難，需款急用，始於上開時、地允諾
    被告之請託，以10萬元代價，自被告取得機票、零用金4000
    元、至大陸聯絡之電話一張，前往大陸，並帶回毒品海洛因
    ，聯絡過程丁○○均與被告聯絡，並無其他人出面等情，亦
    經證人丁○○於本院證述無訛。被告於警詢則坦承機票是阿
    南於95年10月16日下午5 時許在土城海山高工附近所交付，
    渠再於當晚在土城市○○路一家海產店將機票及4000元交給
    丁○○等情不諱（偵查卷第6 、7 頁），核與被告辯護人所
    提出之警詢錄音內容譯文相符（該譯文第8 、9 頁）。另如
    上述，被告於96年5 月19日警詢中曾為下列陳述：「警：你
    就是先打電話跟他（丁○○）說，你知道他缺錢嘛！十萬塊
    」、「王：對呀」、…「警：阿人是你找的嘛，你總是閃不
    掉呀」「王：對呀」、…「王：就是那個阿南跟我說…」、
    「警：所以你就是打電話找他（丁○○），先找伊就對了」
    、「王：嘿呀，因為他之前有跟我說他缺錢呀」、「警：阿
    南找你，說要找人帶毒品進來，對嘛？」、「王：嗯，要我
    幫他介紹」、「警：你知道丁○○沒有錢就是嘛」、「王：
    恩，丁○○之前就叫我幫他介紹工作…」、「警：所以開始
    打，全部開始打…，你跟他說有錢可以賺，有錢要不要賺」
    、「王：恩，有錢可以賺，看他要不要」、…、「警：10萬
    塊嘛，對嘛，這…有沒有問題？」、「王：沒有」、「警：
    大概就是這些東西厚，你打電話給他，問他這個好康的他要
    賺嗎？你說丁○○有錢可以賺…問丁○○要賺嗎？丁○○…
    跟你說他願意賺，就是了？」、「王：他說非常願意」、「
    警：非常願意？」、「王：嘿呀」、「警：大概就是這厚」
    、「王：恩」（警詢錄音譯文第6 、7 頁），再參酌上開譯
    文，被告並有以下之陳述：「警：簡單處理，這樣誰教唆你
    代為尋找走私運毐對象？」、「王：就是那個阿南」（同譯
    文第12頁）；其中被告雖有否認之行為，但亦坦承係應阿南
    要求，再以10萬元之報酬轉達丁○○請丁○○運輸毒品入境
    無訛，並有檢察官所提出，被告使用之0000000000號行動電
    話於95年10月14日至16日與丁○○使用之0000000000號行動
    電話密切通聯之帳單可供參佐，即丁○○之女友乙○○於本
    院亦證稱確係被告交待丁○○出國，渠原要予以勸阻，但被
    告表示機票之費用已付，所以一定要去，否則要退還機票之
    費用等語。按丁○○於其被訴案件係在96年3 月20日經本院
    判決有罪，但其於本案則至96年8 月31日（偵查卷第64頁）
    以後始以證人身分出庭作證，乙○○更至本院審理期間始予
    傳訊，有各該判決、訊問筆錄可參，以丁○○及乙○○作證
    之時，丁○○被訴之案件已判決確定，自無從再以嫁禍方式
    減輕或免除丁○○之刑責，二人證言自無誣陷之虞。俱見證
    人丁○○之證言洵屬信而有徵，自可採信。
(三)、丁○○於本院已證稱被查獲後初始並未完全講出全部案情，
    尚有一些隱瞞等語，因此其就共犯「小胖」之姓名、認識期
    間、經過等，未於警詢之始即予供明，自屬合理，難謂嗣後
    陳述不實；就被告答應支付之運輸海洛因報酬，丁○○先後
    所述雖有10萬元、20萬元之差異，但丁○○於本院已證稱應
    是10萬元等語，參酌其於警詢、偵查初期時亦為相同之陳述
    ，因當時距離案發較近，自無誤記或記憶不清可能，佐以被
    告於警詢亦坦承係10萬元，顯見丁○○於本院證述之金額應
    與事實相符，自可採信。被告於警詢已陳稱係以丁○○或乙○○之手機與丁○○聯絡，卷內通聯紀錄無丁○○出國前，
    被告手機與乙○○使用之0000000000號電話通聯紀錄，自不
    影響本件之認定；又丁○○於本院係證稱為安全起見，出國
    前將其手機之SIM 卡與被告一支手機的SIM 卡對調等語，丁○○並非與其女友之手機對調，辯護人相關辯解自無關連；
    證人丙○○於本院已證稱曾聽聞被告提及代丁○○找工作事
    ，但詳情不清楚等語，是其證言自難為被告有利之證明。被
    告之辯護人另請求勘驗被告之警詢錄音帶內容部分，因檢察
    官對辯護人提出之警詢錄音譯文部分並不爭執，並表示該譯
    文可作為原警詢筆錄之補充，如有內容不符，亦可以辯護人
    所作之譯文為準（98年3 月3 日筆錄），本院亦採認辯護人
    所提出警詢錄音譯文如前，是辯護人請求再予勘驗，核無必
    要。
(四)、依上開論述，本件被告犯罪事證已明，其辯解及辯護人之辯
    護，均屬卸責之詞，委無可採。被告犯行明確，洵堪認定。
三、按海洛因為毒品危害防制條例第2 條第2 項第1 款所定之第
    一級毒品，且屬行政院依懲治走私條例第2 條第3 項授權公
    告之「管制物品項目及其數額」所列甲項第4 款之管制進出
    口物品，依法不得持有、運輸或私運進口。被告與丁○○、
    「阿南」及另一30幾歲之成年男子共同自越南運輸並私運管
    制第一級毒品海洛因進入我國國境，核係犯毒品危害防制條
    例第4 條第1 項之運輸第一級毒品罪及懲治走私條例第2 條
    第1 項之私運管制物品進口罪。被告與丁○○、「阿南」及
    另一30幾歲之成年男子4 人間，就上開犯行互有犯意聯絡行
    為分擔，為共同正犯。被告持有第一級毒品海洛因之低度行
    為，為運輸毒品之高度行為所吸收，不另論罪。被告係以一
    行為觸犯運輸第一級毒品罪及私運管制物品進口罪，為想像
    競合犯，應從較重之運輸第一級毒品罪處斷。又被告係受阿
    南者委託出面找尋、安排運輸毒品者，尚無證據證明本案係
    其規畫主謀，其運輸入境之海洛因淨重3 包驗餘淨重合計
    3117.67 公克，純度72.16%，純質淨重2249.71 公克，與其
    他動輒數十公斤之重大毒品走私犯有異，其運輸之毒品未及
    流入市面即為警查獲，對國人身心健康尚未造成戕害，衡酌
    其犯罪情節，如處以法定最低刑之無期徒刑，猶嫌過重，其
    犯罪情狀尚堪憫恕，茲依刑法第59條之規定，酌予減輕其刑
    。爰審酌被告犯罪動機、目的、犯罪後態度，及運輸之海洛
    因甫進入我國即為警查獲，尚未造成毒害等一切情狀量處如
    主文所示之刑，並依法宣告如主文所示之褫奪公權期間。檢
    察官雖請求依被告犯罪情節及犯後態度，量處被告無期徒刑
    ，並依法宣告強制工作，然依被告本件犯罪情節觀之，尚難
    認定被告係有犯罪之習慣或因遊蕩懶惰成習而犯罪，故檢察
    官請求對被告宣告強制工作部分，尚無理由，自難准許，請
    求判處無期徒刑部分，核無必要，併予敘明。
四、扣案之海洛因3 包（驗餘淨重合計3117.67 公克，純度
    72.16% ， 純質淨重2249.71 公克），屬第一級毒品，不問
    屬於犯人與否，應依毒品危害防制條例第十八條第一項前段
    規定諭知沒收銷燬之。又鑑定機關法務部調查局鑑驗毒品秤
    重主要係以傾倒，必要時亦會輔以刮杓刮取之方式，儘可能
    將原送驗包裝袋內毒品與包裝袋分離後各別秤重，所得毒品
    重量稱為淨重，包裝袋重量則以空包裝重稱之，然無論依上
    述何種方式分離，原送驗包裝袋內均仍會有微量毒品成分殘
    留，堪認本件用以包裝第一級毒品海洛因之夾鏈袋3 只（空
    包裝總重26.96 公克）並未與海洛因完全析離，是就該直接
    包裝海洛因之夾鏈袋3 只，應一併依毒品危害防制條例第18
    條第1 項前段諭知沒收銷燬之。本件海洛因3 包係放置於鬆
    餅粉紙盒3 個內，以掩飾並便於攜帶，依運輸毒品者，為求
    事機隱密，以免人多口雜遂使違法行徑不慎外曝起見，率皆
    自備需用之各類物品，不致假手或借自他人，堪認該鬆餅粉
    紙盒3 個應屬正犯即30幾歲之成年男子所有；背包1 個為被
    告所有，均屬供運輸毒品所用之物，與扣案之海洛因既無不
    可析離而無法個別宣告沒收情事，應依毒品危害防制條例第
    十九條第一項之規定宣告沒收。又證人丁○○於本院已證稱
    出國前被告所交付至大陸之聯絡電話一張已遺失等語，是該
    部分既已滅失，自無從據以宣告沒收，附此敘明。
據上論斷，應依刑事訴訟法第299條第1項前段，毒品危害防制條
例第4條第1項、第18條第1項前段、第19條第1項，懲治走私條例
第2 條第1 項、第11條，刑法第11條前段、第28條、第55條、第
59條、第37條第2 項，判決如主文。
本案經檢察官陳仁傑到庭執行職務。
中    華    民    國    98    年    5    月    19    日
                  刑事第一庭  審判長法  官  呂 永 福
                                    法  官  顧 正 德
                                    法  官  宣 玉 華
以上正本證明與原本無異。
如不服本判決應於收受判決後10日內向本院提出上訴書狀，並應
敘述具體理由。其未敘述上訴理由者，應於上訴期間屆滿後20日
內向本院補提理由書 (均須按他造當事人之人數附繕本)「 切勿
逕送上級法院」。
                                    書記官  簡 慧 瑛
中    華    民    國    98    年    5     月    19    日
附錄：本案論罪科刑法條全文
毒品危害防制條例第4條
製造、運輸、販賣第一級毒品者，處死刑或無期徒刑；處無期徒
刑者，得併科新台幣一千萬元以下罰金。
製造、運輸、販賣第二級毒品者，處無期徒刑或七年以上有期徒
刑，得併科新台幣七百萬元以下罰金。
製造、運輸、販賣第三級毒品者，處五年以上有期徒刑，得併科
新台幣五百萬元以下罰金。
製造、運輸、販賣專供製造或施用毒品之器具者，處一年以上七
年以下有期徒刑，得併科新台幣一百萬元以下罰金。
前四項之未遂犯罰之。
懲治走私條例第2條
私運管制物品進口﹑出口逾公告數額者，處七年以下有期徒刑，
得併科新台幣二十萬元以下罰金。
第一項之未遂犯罰之。
第一項所稱管制物品及其數額，由行政院公告之。


司法院資訊處製作；財團法人民間司法改革基金會備份。
